# 外资企业利润分配问题

提问人：wucz 时间：2010-12-18 21:59:01
请问外资企业对外方股东分配利润除了人民币利润直接再投资到其他企业之外，是否也可以将人民币利润直接分配支付到外方股东在境内银行开立的NRA账户中？而不一定要兑换成么外币分配支付到境外母公司。外管局有相关规定吗？

回答人：chenyiwei
回复 楼主 wucz 的帖子请说明“NRA帐户”是什么？建议先查找外管局对于该类帐户的管理办法。